臺灣士林地方法院刑事判決
公　訴　人　臺灣士林地方法院檢察署檢察官
被　　　告　壬○○
上列被告因竊盜案件，經檢察官提起公訴（94年度偵字第4690號
）及移送併案審理（94年度偵緝字第398 號、94年度偵字第8118
號），本院於訊問被告後，被告為有罪之陳述，經裁定認為宜以
簡式審判程序審理，並判決如下：
    主  文
壬○○連續攜帶兇器，毀壞安全設備竊盜，累犯，處有期徒刑壹
年陸月。扣案之擊破鎚、六角板手、一字型起子各壹支，均沒收
。
    事  實
一、壬○○曾於民國88年間，因竊盜案件，經臺灣基隆地方法院
    以88年度易字第389 號判決判處有期徒刑8 月確定，於89年
    7 月9 日執行完畢，猶不知悔改，竟意圖為自己不法所有之
    概括犯意 ，連續為下列竊盜行為：
    (一)於93年9 月1 日上午7 時許，攜帶其所有之足供兇器使用
      之六角板手1 支，前往位於臺北縣淡水鎮○○路34號由賴
      聰林所開設之「Ｅ代力」美髮店，以六角板手破壞該店大
      門門鎖後（毀損部分未據告訴），侵入竊得賴聰林所有之
      新臺幣（下同）2,000 元、刷卡機、CD片、滋養液10瓶、
      護髮油10瓶、化妝品4 包。
    (二)於93年9 月18日凌晨2 時許，至臺北市○○區○○路2段
      59號2 樓，丙○○經營之未供人居住之「熙格造型設計室
      」，持客觀上足供兇器之用之大型油壓剪先剪斷上開設計
      室鐵門後，進入室內，再持其所有之客觀上對人之身體健
      康具有危險性之一字形板手1 支，撬開櫃臺抽屜及公用電
      話機之零錢盒（毀損部分均未經告訴），竊得2,000 餘元
      。
    (三)於93年10月16日凌晨2 時許，至臺北市士林區○○○路○
      段156 號地下1 樓未供人居住之「嘉樂髮廊」，亦先持大
      型油壓剪破壞鐵門後（毀損部分未據告訴），進入店內，
      竊得放置在桌上之戊○○所有之黑色霹靂包1 個（內有現
      金200 元、健保卡、汽車駕照、合庫商業銀行、世華商業
      銀行之金融卡各1 張及中國信託商業銀行之信用卡1 張）
      。
    (四)於94年3 月11日上午7 時40分許，攜帶其所有之足供兇器
      使用之擊破槌1 支，在台北縣淡水鎮○○路47號路旁空地
      ，破壞停放在該處之陳月英所有、由丁○○使用之
      9F-4827 號自小客車之右前車門門鎖（毀損部分未據告訴
      ），竊得行車執照一張。
    (五)於94年3 月13日上午11時30分許，攜帶其所有之足供兇器
      使用之擊破槌1 支，在台北縣淡水鎮○○街○ 段233 號路
      旁，敲破甲○○所有之HW-3281 號自小客車之右前車門玻
      璃窗（毀損部分未據告訴），竊取黑色手提袋1 個（內有
      文件、筆記本、現金300 元），得手後，除將現金花用殆
      盡外，其餘物品均予丟棄。
    (六)於94年3 月20日下午1 時55分許，以其所有之足供兇器使
      用之T 字形螺絲起子1 把，在台北縣淡水鎮○○○路○段
      247 巷口，破壞乙○○所有之IH-7748 號自小客車左前車
      門門鎖，竊得車用音響主機1 臺、香煙8 條。
    (七)於94年4 月18日上午7 時10分許，以其所有足供兇器使用
      之擊破鎚，在臺北縣淡水鎮○○街125 巷內，敲破庚○○
      所有車牌號碼5V-7075 號自小客車之右後車窗玻璃（毀損
      部分未據告訴），竊得車內庚○○所有之手提袋（內有現
      金2,000 元、庚○○身分證、機車駕照、健保卡、信用卡
      、貴賓卡各1 張、金融卡2 張、存摺3 本、印章1 枚、鑰
      匙4 付）。
    (八)於94年4 月21日下午6 時40分許，在臺北縣淡水鎮○○路
      206 巷口，以足供兇器使用之擊破鎚及一字型起子，敲破
      辛○○所有車牌號碼2728-DT 號自小客車之右前車窗，竊
      取辛○○所有之手持無線電1 支。
    (九)於94年4 月25日上午11時30分許，在臺北縣淡水鎮○○路
      181 巷之空地，以足供兇器使用之擊破鎚及一字型起子，
      破壞己○○所有車牌號碼DN-8671 號自小客車之右後車門
      ，竊取車內己○○所有之望遠鏡2 個。
    嗣分別經警(1)在Ｅ代力美髮店內所採得指紋1 枚，經送內政
    部警政署刑事警察局鑑驗結果，核與被告壬○○之左食指指
    紋相符；(2)在「熙格造型設計室」公用電話機之零錢盒上採
    得指紋1 枚，比對確認結果，與壬○○左環指紋相符；(3)於
    94年4 月30日晚上7 時許，在臺北縣淡水鎮○○路201 巷，
    為警攔檢查獲，並扣得壬○○所有之擊破槌、六角板手、一
    字型起子等各1 支。
二、案經臺北縣政府警察局淡水分局報告臺灣士林地方法院檢察
    署檢察官偵查起訴。
    理  由
一、上揭犯罪事實，業據被告壬○○於本院審理中坦承不諱，核
    與被害人蘇倩妤、丙○○、戊○○、丁○○、甲○○、乙○○、庚○○、辛○○、己○○於警詢及偵查中指訴情節相符
    ，且有內政部警政署刑事警察局93年10月11日刑紋字第
    0930204960號鑑驗書、93年10月18日刑紋字第0930208740號
    鑑驗書、搜索扣押筆錄、扣押物品目錄表各1 份、贓物認領
    保管單3 紙、現場照片5 張及扣案之擊破鎚、六角板手、一
    字型起子各1 支可資佐證，足認被告自白與事實相符，而可
    採信，是本件事證明確，被告攜帶兇器毀壞安全設備竊盜之
    犯行堪以認定，應予依法論科。
二、按刑法第321 條第1 項第3 款之攜帶兇器竊盜罪，其所稱「
    兇器」，其種類並無限制，凡客觀上足對人之生命、身體、
    安全構成威脅，具有危險性之兇器均屬之，且祇須行竊時攜
    帶此種具有危險性之兇器為已足，並不以攜帶之初有行兇之
    意圖為必要，最高法院79年台上字第5253號判例可資參照。
    且同條項第2 款之「門扇」專指門戶而言，而所謂「其他安
    全設備」，指門扇牆垣以外，依通常觀念足認防盜之一切設
    備而言，如門鎖、窗戶等，最高法院45年台上字第1443號、
    55年台上字第547 號判例可資參照。查扣案之擊破鎚、六角
    板手、一字型起子各1 支，均屬質地堅硬之金屬製品，足見
    如被告持以行兇，客觀上亦對人之生命、身體、安全構成威
    脅，顯為具危險性之兇器無疑。核被告所為，犯罪事實(一)、
    (二)、(三)之犯行，係犯刑法第321 條第1 項第2 、3 款之攜帶
    兇器，毀壞安全設備竊盜罪；犯罪事實(四)至(九)之犯行，均係
    犯刑法第321 條第1 項第3 款之攜帶兇器竊盜罪。被告先後
    多次竊盜犯行，時間緊接，所犯為構成要件相同之罪名，顯
    係基於概括犯意而為之，雖有攜帶兇器竊盜、毀壞安全設備
    竊盜之分，仍為裁判上一罪之連續犯，應依刑法第56條規定
    ，從一重論以情節最重之犯罪事實(一)之攜帶兇器，毀壞安全
    設備竊盜罪，並加重其刑。又公訴人起訴事實雖未敘及被告
    犯罪事實(二)至(六)之犯行，然該部分之事實與公訴人起訴之事
    實具有連續犯之裁判上一罪關係，應為起訴效力所及，本院
    應予併予審究。末查，被告有如事實欄所示之科刑執行情形
    ，此有臺灣高等法院被告前案紀錄表1 份存卷可按，其於有
    期徒刑執行完畢後5 年內，再犯本件有期徒刑以上之罪，為
    累犯，應依刑法第47條之規定遞加重其刑。爰審酌被告年輕
    力壯，不思正途謀生，且前已有竊盜前科，不知悔改，竟一
    再攜帶兇器竊取他人財物，惟其犯後於本院審理時已坦承犯
    行，態度尚佳等一切情狀，量處如主文所示之刑，以資懲儆
    。又起訴書雖認被告壬○○前已有竊盜前科，再犯本件竊盜
    罪，足見其具有犯罪之習慣，而聲請宣告被告於刑之執行前
    令入勞動場所強制工作。惟查，被告雖曾於88年間，因竊盜
    案件，經臺灣基隆地方法院以88年度易字第389 號判決判處
    有期徒刑8 月確定，然經核被告前開竊盜犯行與本件犯罪時
    間相隔將近5 年，足見被告為本件竊盜犯行，應係斯時因失
    業致無固定收入，一時貪念心起而為，難認有何犯竊盜罪之
    習慣，經本院判處如主文所示之重刑，應認足收遏止並矯治
    其犯罪行為之效果，本院認尚無令被告於刑前強制工作之必
    要，爰不諭知於刑之執行前令入勞動場所強制工作，併予敘
    明。
三、扣案之擊破鎚、六角板手、一字型起子各1 支，係被告所有
    ，且持以竊盜所用之物，已據其供承在卷可按（見本院94年
    6 月27日審判筆錄第3 頁），爰依刑法第38條第1 項第2 款
    宣告沒收。至被告用以犯犯罪事實(一)、(二)之大型油壓剪及犯
    罪事實(六)之T 字形螺絲起子，雖為被告所有且供犯本件犯罪
    所用之物，然既未扣案，且無證據認定並未滅失，爰不另為
    沒收之諭知，附此敘明。
據上論斷，應依刑事訴訟法第273 條之1 第1 項、第299 條第1
項前段，刑法第56條、第321 條第1 項第2 款、第3 款、第47條
、第38條第1 項第2 款，判決如主文。
本案經檢察官謝榮林到庭執行職務。
中　　華　　民　　國　　94　　年　　9 　　月　　2 　　日
                  刑事第四庭法  官    許碧惠
以上正本證明與原本無異。
如不服本判決，應於判決送達後10日內，向本院提出上訴狀。
                            書記官    徐仁豐
中　　華　　民　　國　　94　　年　　9 　　月　　5 　　日
附錄本判決論罪科刑依據之法條：
中華民國刑法第321條第1項第2、3款：
犯竊盜罪而有左列情形之一者，處6月以上、5年以下有期徒刑：
二  毀越門扇、牆垣或其他安全設備而犯之者。
三  攜帶兇器而犯之者。
